臺灣板橋地方法院刑事判決　　　　　　　　　　　　　九十三年度易字第三○四號
　　公　訴　人　臺灣板橋地方法院檢察署檢察官
　　被　　　告　乙○○
　　選任辯護人　黃銀河律師
右列被告因竊盜案件，經檢察官提起公訴（九十三年度偵字第三七七一號），本院判
決如左：
    主  文
乙○○在車站竊盜，處有期徒刑壹年貳月。
    事  實
一、乙○○自民國六十九年四月間起，有多次竊盜犯行，其於六十九年十月二十一日
    因竊盜罪執行有期徒刑八月後，又於七十一年間犯竊盜罪，經臺灣嘉義地方法院
    判處有期徒徒刑二年、臺灣屏東地方法院判處有期徒刑一年六月，經定應執行三
    年三月，又經臺灣高雄地方法院判處有期徒刑三年確定，與前開定執行案件，合
    併執行有期徒刑六年三月，經服刑中因假釋出監，迄假釋期滿而執行完畢。七十
    六年間，乙○○再犯竊盜罪，經臺灣高等法院判處有期徒刑十月，嗣因七十七年
    減行條例頒布，經裁判減為有期徒刑五月，於七十八年六月四日執行完畢。乙○
    ○又於七十八年間犯竊盜罪，經臺灣高等法院判處有期徒刑二年六月確定，於八
    十一年三月十六日假釋期滿執行完畢。八十六年八月間，又犯竊盜罪，經臺灣臺
    北地方法院判處有期徒刑八月確定，八十七年間又犯刑法第三百二十一條第二項
    、第一項第六款之加重竊盜未遂罪，經同院判處有期徒刑一年確定，並經裁定更
    定執行刑為一年七月。乙○○復於八十八年間犯竊盜罪，經臺灣臺北地方法院判
    處有期徒刑一年二月，並諭知刑前強制工作三年，經上訴高等法院駁回而確定。
    乙○○自八十八年十一月三十日起入泰源技能訓練所強制工作，九十一年六月二
    十日起接續執行有期徒刑一年七月、有期徒刑一年二月兩案，接續執行至九十二
    年四月十七日假釋付保護管束，至九十三年六月二十一日期滿（於本案未構成累
    犯）。
二、詎乙○○不知於前揭假釋付保護管束之期間內檢束行止，竟又基於為自己不法所
    有之意圖，於九十三年二月十八日十四時二十五分許，在臺北縣永和市○○路○
    段九十七號之公共汽車頂溪車站，趁公車靠站乘客上下車之機會，搶先佔據上車
    處階梯以阻擋欲上車之乘客甲○○，進而於階梯上與甲○○推擠，利用甲○○取
    出悠遊卡後皮包未關之機會，徒手伸入甲○○之皮包內，竊取其置於皮包內之現
    金新臺幣（下同）一千六百元。得手後，旋為在車站等候搭車之其他乘客所發現
    而指呼「小偷」並阻其離去，適為聞訊前來之巡警所逮捕，並起出乙○○所竊得
    之現金一千六百元。
三、案經臺北縣政府警察局永和分局報請臺灣板橋地方法院檢察署檢察官偵查起訴。
    理  由
一、訊據被告乙○○固坦承有於前開時、地竊取甲○○皮包內之財物一千六百元，惟
    辯稱：伊竊盜之確切地點是在公共汽車上，而非刑法第三百二十一條第一項第六
    款所指之「車站」內，竊盜當時車門已關閉，竊盜後被發現才要求司機開門讓伊
    下車，僅應該當於普通竊盜罪等語。惟查：被害人甲○○於本院審判時詳陳：公
    車到站我準備上車時，被告擋在我前面，當時並不是尖峰時間，但被告卻與我在
    上公車之階梯上推擠，後來我後面有人喊「小偷」，被告就跳下車，我發現失竊
    ；當時車門未關，車也尚未開動等語（見本院九十三年八月二十七日審判筆錄第
    五頁至第八頁），足見被告係趁車輛停靠車站，乘客上下車一時混亂之機會，趁
    機竊取財物。且衡諸常情，若車內乘客財物被竊，目擊者復已指出行竊之人，司
    機豈會應竊嫌之請求而開啟車門以供逃逸？足見被告所辯：當時車門已關閉，是
    行竊被發現後司機開門讓伊下車云云，係臨訟避就之詞，不足採信。且本件係被
    告行竊之際，為候車乘客發現，適巡警聞訊前來，當場逮捕被告，並起出其竊得
    之現金一千六百元，除經被害人甲○○詳證在卷，復有警製贓物認領保管單附卷
    為據，綜上事證足認被告之犯行明確，應依法論處。
二、按刑法第三百二十一條第一項第六款所稱「車站」，係指供旅客上下或聚集之地
    ，即車輛停靠旅客上落停留及必經之地，趁車輛停靠之際，而竊取上下車旅客之
    財物，自難謂非在車站竊盜，最高法院四十九年度臺上字第一七○號判例、七十
    五年度臺上字第三六七五號判決意旨足供參考。本件被告既係利用公共汽車靠站
    ，乘客上下之機會，於車階上竊取上車乘客之財物，而非於車廂內行竊，核其所
    為，係犯刑法第三百二十一條第一項第六款之加重竊盜罪。其辯稱係於「車上」
    行竊，僅該當於普通竊盜罪乙節，與上開說明意旨不符，僅其片面卸責之詞，自
    不足採。爰審酌被告有如事實欄所載之前案執行紀錄，有臺灣高等法院被告全國
    前案紀錄表在卷為據，雖於本件未構成累犯，惟被告屢次行竊，數度經偵審教訓
    均未能改過，其更曾自八十八年間起執行強制工作，九十一年間接續執行竊盜刑
    期，於假釋保護管束期內復犯本罪，顯見未因強制工作及服刑改正竊盜惡習，漠
    視保護管束禁制，並衡其犯後坦承犯行，僅就行竊之確實地點有所爭執，及其犯
    罪手段、所生危害等一切情狀，量處如主文所示之刑。
據上論斷，應依刑事訴訟法第二百七十三條之一第一項、第二百九十九條第一項前段
，刑法第三百二十一條第一項第六款，罰金罰鍰提高標準條例第一條前段，判決如主
文。
本案經檢察官徐名駒到庭執行職務。
中　　　華　　　民　　　國　　九十三　　年　　　九　　　月　　　十　　　日
                                  臺灣板橋地方法院刑事第十庭
                                      審判長法  官    徐蘭萍
                                            法  官    彭全曄
                                            法　官    林漢強
右正本證明與原本無異。
如不服本判決，應於判決送達後十日內，向本院提出上訴狀。
                                            書記官    黃大千
中　　　華　　　民　　　國　　九十三　　年　　　九　　　月　　　十　　　日
附錄本案論罪科刑所用法條全文：
刑法第三百二十一條
犯竊盜罪而有左列情形之一者，處六月以上、五年以下有期徒刑：
一  於夜間侵入住宅或有人居住之建築物、船艦或隱匿其內而犯之者。
二  毀越門扇、牆垣或其他安全設備而犯之者。
三  攜帶兇器而犯之者。
四  結夥三人以上而犯之者。
五  乘火災、水災或其他災害之際而犯之者。
六  在車站或埠頭而犯之者。
前項之未遂犯罰之。
